臺灣桃園地方法院刑事判決
111年度審交易字第534號
公  訴  人  臺灣桃園地方檢察署檢察官
被      告  王則允（原名王萬霖）



上列被告因公共危險案件，經檢察官提起公訴（111年度偵字第3
2467號），被告於準備程序中就被訴事實為有罪之陳述，經告知
簡式審判程序之旨，並聽取當事人之意見後，裁定依簡式審判程
序審理，判決如下：
    主      文
王則允犯不能安全駕駛動力交通工具罪，累犯，處有期徒刑九月
。
    事實及理由
一、本件犯罪事實及證據，除證據部分補充「被告王則允於本院
    準備程序及審理時之自白」外，餘均引用檢察官起訴書所載
    （詳如附件）。
二、論罪科刑：
（一）核被告所為，係犯刑法第185條之3第1項第1款之吐氣所含
      酒精濃度達每公升零點二五毫克以上而駕駛動力交通工具
      罪。
（二）被告前因酒後駕車之公共危險案件，經本院以106年度審
      交易字第317號判決處有期徒刑7月確定，於民國107年3月
      28日執行完畢，有臺灣高等法院被告前案紀錄表1 份可按
      ，其受徒刑之執行完畢後5年內故意再犯本案有期徒刑以
      上之罪，為累犯，考量被告上開構成累犯之前科，與本案
      之罪名、犯罪類型相同，且其前已有數次酒後駕車經法院
      判刑之紀錄，足見被告有特別惡性且對刑罰之反應力薄弱
      ，爰依刑法第47條第1項規定加重其刑(含最低本刑)。
（三）爰審酌本案被告為警測得吐氣所含酒精濃度高達每公升1.
      40毫克且肇事，犯罪所生危害嚴重，顯值非難，惟念其犯
      後坦認罪行，兼衡其犯罪動機、素行、智識程度、生活狀
      況等一切情狀，量處如主文所示之刑。
據上論斷，應依刑事訴訟法第273 條之1第1項、第299條第1項前
段、第310條之2、第454條，判決如主文。
本案經檢察官吳亞芝到庭執行職務。
中    華    民    國   111    年    11    月     18   日
                  刑事審查庭  法  官  馮浩庭
以上正本證明與原本無異。
如不服本判決應於收受判決後20日內向本院提出上訴書狀，並應
敘述具體理由。其未敘述上訴理由者，應於上訴期間屆滿後20日
內向本院補提理由書(均須按他造當事人之人數附繕本)「切勿逕
送上級法院」。
                              書記官  蔡萱穎
中    華    民    國   111    年    11    月     18   日
附本件論罪科刑依據之法條：
中華民國刑法第185 條之3
駕駛動力交通工具而有下列情形之一者，處3 年以下有期徒刑，
得併科30萬元以下罰金：
一、吐氣所含酒精濃度達每公升零點二五毫克或血液中酒精濃度
    達百分之零點零五以上。
二、有前款以外之其他情事足認服用酒類或其他相類之物，致不
    能安全駕駛。
三、服用毒品、麻醉藥品或其他相類之物，致不能安全駕駛。
因而致人於死者，處3 年以上10年以下有期徒刑，得併科2 百萬
元以下罰金；致重傷者，處1 年以上7 年以下有期徒刑，得併科
1 百萬元以下罰金。
曾犯本條或陸海空軍刑法第54條之罪，經有罪判決確定或經緩起
訴處分確定，於十年內再犯第1 項之罪因而致人於死者，處無期
徒刑或5 年以上有期徒刑，得併科3百萬元以下罰金；致重傷者
，處3 年以上10年以下有期徒刑，得併科2 百萬元以下罰金。

附件：
臺灣桃園地方檢察署檢察官起訴書
                                    111年度偵字第32467號
　　被　　　告　王則允　男　52歲（民國00年0月0日生）
　　　　　　　　　　　　住○○市○○區○○街00號
　　　　　　　　　　　　國民身分證統一編號：Z000000000號
上列被告因公共危險案件，業經偵查終結，認應提起公訴，茲將
犯罪事實及證據並所犯法條分敘如下：
　　　　犯罪事實
一、王則允前因公共危險案件，經臺灣桃園地方法院以106年度
    審交易字第317號判決判處有期徒刑7月確定，於民國107年6
    月6日執行完畢。詎仍不知悔改，自111年6月20日下午3時30
    分許起至同日下午5時許止，在桃園市觀音區新村路2段某檳
    榔攤飲用黃酒，明知飲酒後已達不得駕駛動力交通工具之程
    度，仍基於酒後駕駛動力交通工具之犯意，於同日下午5時4
    0分許，自該處駕駛車牌號碼0000-00號號自用小客車離去。
    嗣於同日下午6時3分許，行經桃園市觀音區民權路與安和街
    口時，因酒後操控力不佳，不慎撞及正在路旁整理回收物品
    之楊慶文，致楊慶文受有傷害並送醫院救治（過失傷害部分
    ，未據告訴）。嗣經警獲報前往處理，於同日下午6時27分
    許，對王則允施以酒測，測得其吐氣所含酒精濃度達每公升
    1.40毫克，因而查獲。
二、案經桃園市政府警察局大園分局報告偵辦。
　　　　證據並所犯法條
一、上揭犯罪事實，業據被告王則允於警詢及偵訊中坦承不諱，
    並有酒精測定紀錄表、桃園市政府警察局舉發違反道路交通
    管理事件通知單、現場圖、道路交通事故調查報告表㈠㈡各1
    份及現場照片在卷可稽，被告犯嫌堪以認定。
二、核被告所為，係犯刑法第185條之3第1項第1款之公共危險罪
    嫌。又查被告有犯罪事實欄所載之論罪科刑及執行情形，有
    本署刑案資料查註紀錄表1份附卷可憑，其於徒刑執行完畢5
    年內，故意再犯本件有期徒刑以上之罪，為累犯，請參照司
    法院大法官解釋釋字第775號解釋意旨，審酌依刑法第47條
    第1項規定加重其刑。
三、依刑事訴訟法第251條第1項提起公訴。
　　此　致
臺灣桃園地方法院
中　　華　　民　　國 　 111　　年　　 8    月　　19   日
                               檢察官  楊  挺  宏
本件證明與原本無異
中    華    民    國    111   年     8    月     26   日
                               書記官  盧  憲  儀